臺灣新竹地方法院刑事裁定
111年度撤緩字第21號
聲  請  人  臺灣新竹地方檢察署檢察官洪期榮
受  刑  人  周詳笙


上列聲請人因受刑人犯恐嚇取財得利案件（臺灣臺中地方法院10
9年度訴字第2158號），聲請撤銷緩刑之宣告（111年度執聲字第
100號），本院裁定如下：
    主  文
臺灣臺中地方法院一０九年度訴字第二一五八號刑事判決對周詳
笙所為緩刑貳年之宣告撤銷。
    理  由
一、聲請意旨略以：受刑人周詳笙因犯恐嚇取財得利案件，經臺
    灣臺中地方法院於民國110年4月28日以109年度訴字第2158
    號判處有期徒刑8月、3月，同時宣告緩刑2年，於110年6月1
    日確定。受刑人應依臺灣臺中地方法院109年度中司刑移調
    字第1607號調解程序筆錄所載內容，即109年12月31日前給
    付被害人廖冠維新臺幣10萬元，經臺灣臺中地方檢察署函通
    知受刑人應於109年12月31日前向被害人廖冠維支付10萬元
    ，並請於110年8月31日前將支付證明單據檢送臺灣臺中地方
    檢察署碩股，再經臺灣臺中地方檢察署通知受刑人到署表示
    未依期履行，且經被害人廖冠維表示聲請檢察官撤銷受刑人
    緩刑之宣告，有臺灣臺中地方檢察署函、執行筆錄等在卷可
    稽。受刑人於緩刑期間內，明知應履行緩刑所附之負擔即應
    依臺灣臺中地方法院109年度中司刑移調字第1607號調解程
    序筆錄所載內容，即109年12月31日前給付聲請人廖冠維10
    萬元，卻可歸責於其未遵守應履行之支付被害人10萬元，其
    忽視刑罰強制性之心態、怠於勞務履行之故意甚明，顯然未
    知悔悟，足認原宣告之緩刑難收其預期效果，而有執行刑罰
    之必要。核該受刑人，已合於刑法第75條之1第1項第4款所
    定撤銷緩刑宣告之原因，爰依刑事訴訟法第476條規定聲請
    撤銷等語。
二、按緩刑宣告，得斟酌情形，命犯罪行為人向被害人支付相當
    數額之財產或非財產上之損害賠償；又受緩刑之宣告，而有
    違反前開規定所定負擔情節重大者，足認原宣告之緩刑難收
    預期效果，而有執行刑罰之必要者，得撤銷其緩刑宣告，刑
    法第74條第2項第3款、第75條之1第1項第4款分別定有明文
    。
三、經查：
（一）本件受刑人前因犯恐嚇取財等案件，經臺灣臺中地方法院
      於110年4月28日以109年度訴字第2158號判處有期徒刑8月
      、3月，緩刑2年，並應依臺灣臺中地方法院109年度中司
      刑移調字第1607號調解程序筆錄所載內容完成給付，即於
      109年12月31日前給付被害人廖冠維10萬元，該案嗣於110
      年6月1日業已判決確定等情，有該院109年度訴字第2158
      號刑事判決書、109年度中司刑移調字第2158號調解程序
      筆錄、臺灣高等法院被告前案紀錄表各1份在卷可稽。
（二）查受刑人本應於109年12月31日前負擔上開條件，詎其於
      判決確定後（110年6月1日）仍未給付；嗣經臺灣臺中地
      方檢察署於110年8月10日發函通知受刑人履行上開緩刑支
      付，並請受刑人於110年8月31日前檢附支付之證明單據過
      署參辦，經合法送達後，受刑人復於110年8月12日電聯該
      署執行科，表示其因疫情無工作及弟弟發生車禍等因素，
      無法依原約定賠償被害人，其對原判決不服云云；上該地
      檢署再發函傳喚受刑人，受刑人於110年12月16日到案表
      示因經濟因素尚未還款，且亦無被害人帳戶，願意提供電
      話與被害人聯絡說明，希望從111年1月起至111年10月止
      ，每月25日前給付被害人1萬元，分期償還；另對於被害
      人不願意再與其談和解或調解仍要提出撤銷緩刑之請求，
      而由檢察官依法向法院聲請撤銷緩刑沒有意見云云；該署
      復發函傳喚被害人，被害人於111年1月6日到案庭稱其早
      已提供匯款帳戶予受刑人及同案被告，同案被告亦均已與
      其聯絡並匯款賠償，而受刑人自109年11月間調解成立起
      迄今仍未匯款，顯無還款誠意，所稱欲分期付款僅係拖延
      之語，其聲請檢察官撤銷對受刑人之緩刑宣告等語；另經
      本院傳喚受刑人到庭表示意見，受刑人於111年3月2日庭
      陳有積極向臺灣臺中地方檢察署詢問如何繳交賠償金及無
      被害人帳戶一情，但均未獲答覆，且目前經濟狀況無法一
      次賠償被害人，希望能分期付款，目前已盡力籌款2萬元
      ，對於同案被告亦不相熟，所以沒有與渠等一同匯款，如
      果有被害人帳戶真的會付款云云；本院復電聯被害人，然
      其手機已暫時停用等情，有臺灣臺中地方檢察署通知函1
      份、送達證書3份、辦案公務電話紀錄表1份、刑事執行案
      件進行單2份、執行筆錄2份、本院訊問筆錄及電話紀錄表
      各1份等資料在卷可稽，足見受刑人顯無依約履行調解條
      件之情事，堪以認定。
　　　而受刑人前於上開恐嚇取財等案件審理中，法院係斟酌其
      前未曾因故意犯罪受有期徒刑以上刑之宣告，並考量其犯
      後坦承犯行，且與被害人達成調解，為督促受刑人確實賠
      償被害人所受損失，方依刑法第74條第1項第1款、第2項
      第3款，諭知緩刑，並定其緩刑期間內之負擔，足見上開
      緩刑所示之條件（即應依法院調解筆錄於109年12月31日
      前向被害人給付損害賠償），為法院對於受刑人宣告緩刑
      之重要依據，詎受刑人於調解成立後，經過此等非短時間
      可供設法籌款，迄今仍未依約按時履行緩刑條件，且經通
      知仍未履行，難認受刑人有履行上揭緩刑所命負擔之意，
      其悔棄對被害人之承諾，影響被害人之權益甚鉅，倘被害
      人未獲清償，而受刑人卻仍受有緩刑之利益，顯有違背誠
      信原則，受刑人既未依緩刑條件遵期履行，且無履行之意
      願，違反本件緩刑宣告所定負擔之情節當屬重大。
（三）綜上，本院審酌受刑人於緩刑期間內，未依約履行緩刑宣
      告所定之負擔，其顯然未知悔悟，認對受刑人宣告緩刑，
      已難收預期之效，而有執行刑罰之必要，爰依刑法第75條
      之1第1項第4款之規定，撤銷其緩刑之宣告。
四、爰依刑事訴訟法第476條，裁定如主文。
中　　華　　民　　國　　111 　年　　9 　　月　　15　　日
                  刑事第四庭  法　官　陳健順
以上正本證明與原本無異。
如不服本裁定，應於裁定送達後5日內向本院提出抗告狀。
中　　華　　民　　國　　111 　年　　9 　　月　　15　　日
                              書記官  吳玉蘭